ACORDAO-COMPLETO-2354490

ACÓRDÃO 1080/2019 ATA 16/2019 - PLENÁRIO

VISTOS, relatados e discutidos estes autos de representação, com pedido de cautelar suspensiva, formulada pela empresa Rhana Carga Internacional Ltda. - EPP (CNPJ nº 28.675.775/0001-86) , com fundamento no art. 113, § 1º, da Lei 8.666/1993, por meio da qual foram noticiadas irregularidades supostamente existentes no edital do Pregão Eletrônico nº 001/2019, promovido pela Universidade Federal de Itajubá - UNIFEI,
ACORDAM os Ministros do Tribunal de Contas da União, reunidos em sessão do Plenário, ante as razões expostas pelo Relator, em:
9.1. conhecer da presente representação, por atender aos requisitos legais e regimentais de admissibilidade;
9.2. referendar a cautelar suspensiva concedida por meio do despacho acostado à peça 30, com todas as demais decisões ali proferidas, nos termos do art. 276 do Regimento Interno do TCU; e
9.3. determinar que a unidade técnica dê prosseguimento ao presente feito, com a urgência que o caso requer.

Referendo de medida cautelar proferida em processo de representação a respeito de possíveis irregularidades em pregão eletrônico que tem por objeto a contratação de empresa especializada para prestação de serviços de despacho aduaneiro, constituindo de desembaraço alfandegário de mercadorias e serviços importados/exportados, inclusive aqueles recebidos em doação, em caráter definitivo ou não, com ou sem cobertura cambial.

Universidade Federal de Itajubá.

3. Interessados/Responsáveis:
3.1. Responsáveis: Adriana Alves Guimaraes (XXX.414.236-XX); Dagoberto Alves de Almeida (XXX.182.336-XX); Marcos Lucio Mota (XXX.521.056-XX); Sergio Miranda da Silva (XXX.711.747-XX); Wegh Assessoria e Logistica Internacional Ltda (65.494.742/0001-66).

13.1. Ministros presentes: José Mucio Monteiro (Presidente), Benjamin Zymler (Relator), Augusto Nardes, Aroldo Cedraz, Raimundo Carreiro, Ana Arraes, Bruno Dantas e Vital do Rêgo.
13.2. Ministros-Substitutos presentes: Marcos Bemquerer Costa e André Luís de Carvalho.

ACORDAO-COMPLETO-2383296

Acórdão de Relação 2584/2019 - Plenário

Acórdão de Relação

BENJAMIN ZYMLER

Adoto como relatório o seguinte trecho do parecer da unidade técnica, cujos termos são os seguintes:
"INTRODUÇÃO
Cuidam os autos de representação a respeito de possíveis irregularidades ocorridas na Universidade Federal de Itajubá - UNIFEI, relacionadas ao Pregão Eletrônico 001/2019. Segundo a representante, teria havido prejuízo à competitividade do certame, bem como da vinculação ao instrumento convocatório, na referida licitação, consubstanciados na adjudicação, à empresa Wegh Assessoria e Logística Internacional Ltda., do objeto da licitação, qual seja, a contratação de empresa especializada para prestação de serviços de despacho aduaneiro, constituindo de desembaraço alfandegário de mercadorias e serviços importados/exportados, inclusive aqueles recebidos em doação, em caráter definitivo ou não, com ou sem cobertura cambial, conforme condições, quantidades e exigências estabelecidas no Edital e seus anexos. 
HISTÓRICO
O edital do referido pregão eletrônico previu, em seu anexo I (Termo de Referência) , que o objeto do certame seria dividido em dois itens (peça 1, p. 59) . O primeiro item consistiria da "Contratação de empresa especializada para prestação de serviços de despacho aduaneiro, constituindo de desembaraço alfandegário de mercadorias e serviços importados/exportados, inclusive aqueles recebidos em doação, em caráter definitivo ou não, com ou sem cobertura cambial". Estimou-se a quantidade de 10 processos de importação a serem realizados durante o exercício de 2019, sendo que essa quantidade poderia sofrer alterações.
Por sua vez, o segundo item seria composto de "Despesas acessórias: Taxa Sindical, frete internacional, frete interno, agentes de carga nacional e internacional, seguros, taxas de armazenamento, Siscomex, órgãos anuentes, capatazia, entre outras despesas necessárias ao regular processo de importação/exportação de bens ou serviços adquiridos pela Unifei" (grifo nosso) .
A empresa Wegh ofereceu lance final, com relação ao item 1, o valor de R$ 0,00001 por despacho aduaneiro, totalizando R$ 0,0001, sagrando-se vencedora. Inconformadas, as empresas Rhana Carga Internacional Ltda. - EPP, ora representante, e a empresa Argus Despachos Aduaneiros e Logística Ltda., apresentaram recurso contra a decisão do pregoeiro, sendo ambos indeferidos (peça 1, p.39) . A justificativa dada pelo pregoeiro foi a de que a declaração de exequibilidade da proposta da empresa Wegh procedia, ou seja, a referida empresa seria remunerada pelos fretes internacionais, de forma a permiti-la renunciar aos honorários pagos pela Administração. 
Citou entendimento deste Tribunal, no sentido de que ofertas negativas ou de valor zero não tornariam a proposta inexequível, devendo ser averiguada a compatibilidade do preço oferecido em cada caso concreto, a partir de critérios objetivos previamente fixados no edital. (Acórdão 1034/2012-TCU-Plenário) 
O pregoeiro argumentou, ainda, que o edital do Pregão Eletrônico 001/2019 deixaria clara a previsão de uma reserva de valor para cobertura das despesas acessórias, assim compreendidas a taxa sindical, fretes, seguros, dentre outros. Nessas condições, de fato, nada impediria que a prestadora de serviços, tendo outras fontes de renda que cobrissem suas despesas e ainda lhe permitissem obter um lucro satisfatório para ela, viesse a abdicar da cobrança de algum valor da Administração.
Por fim, com relação à taxa sindical prevista no item 2 argumentou que a referida taxa é recolhida ao Sindicato dos Despachantes Aduaneiros - SDA, como meio para pagamento dos honorários ao Despachante Aduaneiro - Profissional Liberal. Tal pagamento, via Sindicato, encontraria amparo no art. 5o, § 2o do Decreto-Lei 2.472/88, combinado com o art. 719 do Decreto 3.000/99. Assim, quando da interveniência do despachante nas operações de importação/exportação, os honorários a este profissional somente poderiam ser pagos via Sindicato, de acordo com a legislação em vigor, cujo pagamento seria efetivado mediante recolhimento da Guia do SDA.
Previamente à análise feita nesta instrução, foi solicitado, através de e-mail, que a Unifei apresentasse a esta unidade técnica:
documentos utilizados na elaboração da estimativa de preço para o Pregão Eletrônico 001/2019, referente ao Grupo 01, itens 1 e 2, a exemplo de pesquisas de preços, memoria de cálculo, dentre outros;
documentos que evidenciassem as providências adotadas pela Unifei para apurar a exequibilidade dos preços apresentados pela licitante vencedora do Pregão Eletrônico 001/2019, tendo em vista que a mesma apresentou o preço de R$ 0,00001, para o item 1, do grupo 1;
c) cópia dos processos de liquidação da despesa e pagamento de serviços da mesma natureza, realizados em 2018, pela Unifei, conforme informação prestada pelo pregoeiro, por meio de contato telefônico.
9.	As informações requeridas foram apresentadas e consistem dos documentos de peças 3 a 6. 
10.	Na peça 3, a Unifei apresentou algumas considerações acerca da presente representação, que seguem reproduzidas abaixo e que serão objeto de consideração no exame de mérito:
"- Em relação à pesquisa de preços (item 01) , cumpre observar que utilizamos, para essa pesquisa, um termo de referência (fls. 05 e 06 - Anexo I) e uma planilha desenvolvida no Excel, cuja função é apurar o resultado dessa pesquisa (fl. 14 - Anexo I) . Esta planilha estabelece um Coeficiente de Variação (CV) entre os preços obtidos - no nosso caso o CV é de 10%. Assim, se o coeficiente for maior ou igual a 10%, o preço estimado será o menor daqueles obtidos na pesquisa. Por outro lado, caso o coeficiente seja menor ou igual a 10%, o preço estimado será a média entre os preços obtidos na pesquisa. No caso do Pregão Eletrônico nº 1/2019, o coeficiente de variação entre os preços obtidos foi maior que 10%, o que resultou, então, no menor preço pesquisado (R$ 798,40) .
- Em relação às despesas acessórias, cumpre observar que tais despesas variam tornando impossível seu cálculo visto que as importações/exportações ocorrem de forma eventual e por diversos modais, cada qual com seus custos específicos (transporte, armazenagem, seguro, frete, dentre outros) . Por esse motivo optou-se por estimar o mesmo valor previsto em 2017 e 2018.
- Em relação à declaração de exequibilidade da proposta apresentada pela empresa Wegh (fls. 88 a 90-v - Anexo II) , cumpre observar que a empresa Rhana, em 2015, sagrou-se vencedora do Pregão Eletrônico nº 26/2015, realizado pela Universidade Federal de São João del Rei, ao preço de R$ 1,00 por serviço de despacho aduaneiro (Anexo V) onde, em decorrência disso, foram apresentados recursos que, em síntese, trouxeram os mesmos argumentos da representação ora dirigida a essa Corte pela empresa Rhana (Anexo X) .
Na época a empresa Rhana, para justificar a exequibilidade de sua proposta, apresentou a declaração contida no Anexo IX, a qual, de forma sintética, também traz os mesmos argumentos apresentados na declaração de exequibilidade de proposta apresentada pela empresa Wegh, para o Pregão Eletrônico nº 1/2019 (fls. 88 a 90-V - Anexo II) .
- Em relação às prestações de contas (Anexo IIIa e Anexo IIIb) , cumpre observar que o valor dos honorários do Despachante Aduaneiro deve ser cobrado de acordo com um percentual estipulado pelo SINDASP, no montante de 2% (dois por cento) sobre o valor da importação, com um valor mínimo de R$ 590,02 (quinhentos e noventa reais e dois centavos) , e um valor máximo de R$ 1.110,93 (um mil, cento e dez reais e noventa e três centavos) . Dessa forma, a cada prestação de contas poderá haver uma diferença de valor do DAS, como pode ser observado no Ofício do SINDASP (Anexo XII) ."
11.	Destaca-se que a licitação sob análise foi adjudicada e homologada em 30/1/2019 (peça 8) , sendo o contrato dela decorrente assinado em 18/2/2019 (peça 9) ."
2.	Acrescento que a Secretaria do TCU no Estado de Minas Gerais - Sec-MG, após a realização de diligências, propôs o conhecimento da representação e, a despeito de reconhecer o fumus boni iuris no que diz respeito às alegações deduzidas pela representante, manifestou-se pelo indeferimento da medida cautelar postulada, por entender não estar presente, no caso concreto, o requisito do periculum in mora.
3.	Da análise dos documentos e das manifestações contidas nos presentes autos, entendi, diversamente da unidade técnica, estarem configurados, ao menos em sede de exame perfunctório típico das medidas cautelares, os requisitos relativos ao fumus boni iuris e ao periculum in mora, daí a concessão da medida cautelar postulada com a consequente submissão do referido despacho ao referendo deste colegiado, nos termos do § 1º do art. 276 do RITCU.
	É o Relatório.

não há

Não atuou.

REPRESENTAÇÃO. Pregão ELETRÔNICO Nº 001/2019 promovido pelA UNIVERSIDADE FEDERAL DE ITAJUBÁ - UNIFEI. contratação de pessoa jurídica PARA PRESTAÇÃO DE SERVIÇOS DE DESEMBARAÇO ADUANEIRO. cláusula do edital E DO TERMO DE REFERÊNCIA supostamente restritiva da competição E DA ECONOMICIDADE. PEDIDO DE MEDIDA CAUTELAR SUSPENSIVA. CONHECIMENTO. PRESENÇA DOS PRESSUPOSTOS PARA A CONCESSÃO DA MEDIDA DE URGÊNCIA. REFERENDO À SUSPENSÃO JÁ DEFERIDA PELO MINISTRO-RELATOR.

REPRESENTAÇÃO (REPR)

Secretaria de Controle Externo de Aquisições Logísticas (Selog).

Trata-se de representação com pedido de medida cautelar formulada pela empresa Rhana Carga Internacional Ltda. - EPP (CNPJ nº 28.675.775/0001-86) , com fundamento no art. 113, § 1º, da Lei 8.666/1993, por meio da qual foram noticiadas irregularidades supostamente existentes no edital do Pregão Eletrônico nº 001/2019, promovido pela Universidade Federal de Itajubá - UNIFEI.
2.	De início, entendo que este Tribunal deve conhecer da presente representação, por atender aos requisitos legais e regimentais de admissibilidade.
3.	Quanto ao pedido de medida cautelar formulado, registro que o Pregão Eletrônico nº 001/2019 realizado pela Universidade Federal de Itajubá - UNIFEI teve como objeto "a escolha da proposta mais vantajosa para a contratação de empresa especializada para prestação de serviços de despacho aduaneiro, constituindo de desembaraço alfandegário de mercadorias e serviços importados/exportados, inclusive aqueles recebidos em doação, em caráter definitivo ou não, com ou sem cobertura cambial, conforme condições, quantidades e exigências estabelecidas neste Edital e seus anexos".
4.	Para tanto, o órgão jurisdicionado, considerando a especificidade do serviço a ser contratado, houve por bem dividir a licitação em um único grupo, formado por dois itens, conforme a seguinte tabela constante do termo de referência anexo ao edital (cf. item 1.2 do edital) :
	Item
	Descrição
	Unidade
	Quant.
	Valor Unitário
	Valor Total

	GRUPO 01 (ITENS 01 E 02) 

	1
	Contratação de empresa especializada para prestação de serviços de despacho aduaneiro, constituindo de desembaraço alfandegário de mercadorias e serviços importados/exportados, inclusive aqueles recebidos em doação, em caráter definitivo ou não, com ou sem cobertura cambial.
Observação: Quantidade estimada de 10 processos de importação a serem realizados durante o exercício de 2019. Essa quantidade poderá sofrer alterações.
	Honorário
	10
	798,40
	7.984,00

	2
	Despesas acessórias: Taxa Sindical, frete internacional, frete interno, agentes de carga nacional e internacional, seguros, taxas de armazenamento, Siscomex, órgãos anuentes, capatazia, entre outras despesas necessárias ao regular processo de importação/exportação de bens ou serviços adquiridos pela UNIFEI.
	Serviço
	01
	50.000,00
	50.000,00 (*) 

5.	Estabeleceu-se, contudo, no referido edital, que o valor do item 2 não poderia ser alterado. Com efeito, constou do item 1.2 do edital e do item 1.1 do termo de referência anexado ao edital que a licitante deveria lançar no sistema Comprasnet, para o item 2, o valor fixo de R$ 50.000,00, restando vedada a oferta de lances para o referido item, sob pena de desclassificação da proposta.
6.	Em decorrência desta determinação, sagrou-se vencedora no certame a empresa Wegh Assessoria e Logística Internacional Ltda., com a proposta de R$ 0,0001 referente ao item 1.
7.	Ora, a proibição constante do edital para que houvesse lances relativamente ao segundo item do objeto licitado parece, em princípio, ter violado o caráter competitivo e a economicidade pretendida por meio do processo licitatório, conforme bem demonstrou a unidade técnica:
"33.	Observe-se que a universidade fez uma estimativa de preços que cobririam as despesas acessórias referentes ao serviço a ser contratado e as fixou em R$ 50.000,00. Segundo a Unifei, 'tais despesas variam tornando impossível seu cálculo visto que as importações/exportações ocorrem de forma eventual e por diversos modais, cada qual com seus custos específicos'. 
34.	Entretanto, é certo que o valor estimado pela Unifei superou as despesas que a empresa vencedora teria que arcar e ainda lhe permitiu certo lucro, como se pode observar da declaração da própria Wegh e da proposta oferecida relativa ao item 1 da licitação, com valores irrisórios. Note-se, ainda, que se o referido valor era suficiente para cobrir não só os custos acessórios, como também permitiria uma remuneração pelos serviços prestados, não parece ser razoável se dividir a licitação em dois itens, sendo um deles (aquele passível de lances) ter como parte do escopo remunerar a empresa contratada, como bem apontou a empresa Rhana, e o outro ter a mesma função. Assim, havendo remuneração da empresa nos dois itens, os lances referentes ao item 1 poderiam se aproximar indefinidamente de zero. Se tal fosse admissível de ocorrer, haveria um contrasenso da administração na licitação do item, pois se o mesmo pode atingir próximo a zero, não haveria razão para licitá-lo. 
35.	Demais disso, na elaboração do edital, a Administração da Unifei estabeleceu um teto mínimo de contratação de R$ 50.000,00, estatuindo que o item 2 não seria objeto de lances. Percebe-se que esse teto mínimo infringiu os princípios da economicidade e competitividade, haja vista que, na sua ausência, a licitação poderia ter se desenvolvido em lances inferiores ao do teto, fechando em valor menor e, portanto, mais vantajoso e econômico em relação àquele pelo qual o objeto foi adjudicado e ainda assim proporcionando lucro à empresa vencedora mas, certamente, com margem menor.
36.	Para melhor elucidação do tema, para fins de comparação, efetuou-se pesquisa acerca de algumas licitações com objetos semelhantes a que se examina, tendo sido encontradas as seguintes situações:
a) Pregão 04/2019 do Cefet Minas Gerais (UASG 153015, peças 14 e 15) : caso semelhante ao que ora se discute. O referido certame foi dividido em dois itens, sendo um referente às despesas acessórias e outro referente aos honorários para prestação de serviço de despacho aduaneiro. A empresa vencedora apresentou oferta de R$ 0,0001 neste último item;
b) Pregão 01/2018 do Centro Nacional de Tecnologia Eletrônica Avançada S/A (UASG 245209, peças 16 e 17) : a licitação foi decomposta em alguns itens, todos passíveis de lances;
c) Pregão 168/2018, do Instituto Nacional de Pesquisas Espaciais em São José dos Campos (UASG 240106, peças 18 e 19) : igualmente licitação decomposta em alguns itens, todos passíveis de lances;
d) Pregão 05/2018, da Universidade Federal do Piauí (UASG 154048, peças 20 e 21) : A empresa Airphoenix Serviços Internacionais Ltda. fez oferta de R$ 0,0001 (valor unitário) no item referente ao despacho aduaneiro, sendo desclassificada por inexequibilidade, posicionamento contrário ao do pregoeiro da licitação sob exame;
e) Pregão 26/2015, da Universidade Federal de São João del Rei (UASG 154069, peças 22 e 23) : licitação de um item apenas, referente ao despacho aduaneiro, no qual se sagrou vencedora a empresa Rhana, ora representante nesses autos, pelo valor unitário de R$ 1,00. Naquela oportunidade, a referida empresa argumentou que sua proposta era exequível, fundamentando que sua rentabilidade adviria do reembolso, via Sindicato dos Despachantes Aduaneiros - SDA, bem como de remuneração efetuada pelas companhias aéreas referentes aos serviços de embarque e fretes internacionais, na qualidade de agentes de carga, conforme estabelecido pela IATA (peça 11, p. 5) .
37.	Algumas conclusões podem ser tiradas dos referidos certames:
a) nota-se que apenas no Pregão 04/2019, do Cefet-MG, a licitação foi feita nos mesmos moldes da que se examina nesses autos; 
b) no Pregão 05/2018, da UFPI, como já exposto, a proposta irrisória de R$ 0,0001 foi desclassificada por inexequibilidade da proposta; 
c) a maioria dos editais dos pregões mencionados cuidou de dividir a licitação em vários itens, sendo todos passíveis de lances;
d) no Pregão 26/2015, da UFSJ, embora tivesse ocorrido a licitação em apenas um item, cujo lance vencedor se mostrou irrisório (R$ 1,00 o valor unitário) , no item "4.1.i" do Termo de Referência havia a previsão de que "a contratada será fiel depositária dos recursos destinados pela contratante para os pagamentos das despesas acessórias da importação tais como: frete internacional, frete interno, agentes de carga nacional e internacional, seguros, taxas de armazenamento, Siscomex, órgãos anuentes capatazia, entre outras" (peça 4, p. 48) . Assim, nessa oportunidade ficou determinado que o que se considerou como "despesas acessórias" no Pregão 01/109 da Unifei, foi tratado não como item licitado, mas como recursos que eram confiados à empresa contratada (fiel depositária) para pagamento das despesas necessárias ao cumprimento do contrato, devendo a mesma prestar contas de sua utilização. Em uma licitação onde o valor contratado foi de R$ 30,00 somente, fica claro que a remuneração da empresa só poderia ocorrer através do uso desses recursos depositados, o que é indício de que teria havido ocorrido irregularidade no contrato firmado, com utilização de parte dos recursos para remuneração dos serviços, o que não seria autorizado, pelo fato de a empresa ser apenas mera depositária dos recursos da UFSJ.
38.	Conclui-se, por todo o exposto, que os serviços de despachos aduaneiros têm um componente variável de difícil quantificação, que seria aquele referente às despesas acessórias. Algumas entidades optam por dividirem a licitação em diversos itens, como forma de obter uma maior precisão quanto às despesas referentes a cada um deles. Outras, optam por licitar o objeto em apenas um item, como forma de garantir que o serviço, como um todo, seja o mais econômico possível. Esta última opção é a se considera a mais correta aqui. De fato, como não há como antecipar as despesas que ocorrerão ao longo das diversas importações de produtos, melhor que a licitação seja realizada em um item englobando todo o processo, pois ninguém melhor que as empresas licitantes para avaliarem os custos em que irão incorrer e estabelecerem uma margem de lucro que permita a execução do objeto licitado. Por sua vez, a licitação dividida em itens diversos, embora possa permitir estimativa mais confiável de determinado item, ainda teria que se haver com a estimativa dos serviços aduaneiros e de taxas não facilmente quantificáveis.
39.	Com relação à situação que aqui se estuda, de licitação dividida em dois itens, sendo um referente ao pagamento dos honorários relativos aos despachos aduaneiros e, outro, baseado na estimativa pouco precisa das despesas que surgirão desses despachos permite três situações indesejáveis: primeiro, autoriza que o item relativo aos honorários seja passível de lances irrisórios; segundo, permite que as despesas acessórias sirvam para remunerar a empresa contratada, quando sua função seria a cobrir as diversas despesas que surgem no processo de despacho aduaneiro; e, terceiro, impedem que a licitação prossiga até valores inferiores ao da estimativa realizada pela Administração. 
40. 	Conclui-se, então, no presente caso, que o teto mínimo de contratação da empresa, no valor de R$ 50.000,00, infringiu os princípios da economicidade e competitividade, considerando-se que a Unifei, ao estabelecer que o item 2 não seria passível de lances, vedou a existência de lances abaixo do referido valor, em prejuízo à Administração. Este fato é corroborado pela informação da empresa Wegh que os valores constantes do referido item eram "mais que suficientes para garantir o devido retorno financeiro" da empresa, dando a entender que valores inferiores a R$ 50.000,00 poderiam ter sido objeto de lances das empresas licitantes, gerando economia para a Unifei. Ademais, o item 1 deveria remunerar a empresa pelos serviços prestado e não o item 2, como já dito."
8.	No mais, diversamente do consignado pela unidade técnica, entendi estar presente também o periculum in mora, uma vez que o contrato decorrente do referido certame foi assinado em 18/2/2019, com vigência prevista até 31/12/2019, tendo sido estimada uma quantidade de 10 processos de importação a serem realizados durante todo o exercício de 2019. Tem-se, assim, que a regular execução do contrato poderá tornar ineficaz a decisão de mérito que vier a ser tomada pelo Tribunal em sede de cognição exauriente, podendo haver, inclusive, a qualquer momento, pagamentos em favor da empresa contratada.
9.	Verifiquei, de outro lado, que não restou caracterizado nos presentes autos o periculum in mora reverso, já que o certame não trata de serviços essenciais de natureza continuada, não havendo nos autos qualquer notícia de que a eventual suspensão do serviço contratado poderá trazer prejuízo ao regular funcionamento do ente público.
10.	Com espeque nessas considerações, proferi despacho com o seguinte teor:
"16.	Diante de todo o exposto, levando-se em consideração os documentos e as manifestações constantes dos autos, defiro a medida cautelar postulada, por entender estarem preenchidos os requisitos previstos no art. 276, caput, do RITCU, determinando, em consequência, a suspensão da execução do contrato formalizado com a empresa Wegh Assessoria e Logística Internacional Ltda. (CNPJ 65.494.742/0001-66) , resultante do Pregão Eletrônico 1/2019, abstendo-se de realizar pagamentos à referida pessoa jurídica até que o Tribunal decida sobre o mérito da presente representação."
11.	Nesse contexto, submeto aos meus pares proposta no sentido de referendar a aludida cautelar suspensiva, diante da subsistência dos pressupostos para a concessão dessa medida de urgência, nos termos do art. 276 do Regimento Interno do TCU.
	Diante do exposto, proponho que seja adotada a deliberação que ora submeto à apreciação deste Colegiado.
TCU, Sala das Sessões Ministro Luciano Brandão Alves de Souza, em 15 de maio de 2019.
BENJAMIN ZYMLER 
Relator